臺灣臺中地方法院刑事裁定
111年度訴字第1146號
公  訴  人  臺灣臺中地方檢察署檢察官
被      告  鄭成宇



            甘智翔



            曾宇宏




上列被告等因傷害等案件，經檢察官提起公訴（111年度偵字第1
2983、17815、22610、22981號），及移送併辦（111年度偵字第
3111號），本院裁定如下：
    主    文
丁○○提出新臺幣參萬元之保證金後，准予停止羈押，並限制住居
在嘉義縣○○鄉○○街○○號，及自停止羈押之日起限制出境、出海捌
月，另不得對被害人戊○○之身體或財產實施危害、恐嚇、騷擾、
接觸、跟蹤之行為。如未能具保，則自民國一一一年九月六日起
延長羈押貳月。
甲○○提出新臺幣貳萬元之保證金後，准予停止羈押，並限制住居
在嘉義縣○○鄉○○街○○巷○○號，及自停止羈押之日起限制出境、出
海捌月，另不得對被害人戊○○之身體或財產實施危害、恐嚇、騷
擾、接觸、跟蹤之行為。如未能具保，則自民國一一一年九月六
日起延長羈押貳月。
乙○○提出新臺幣參萬元之保證金後，准予停止羈押，並限制住居
在嘉義市○區○○路○○○號六樓之二，及自停止羈押之日起限制出境
、出海捌月，另不得對被害人戊○○之身體或財產實施危害、恐嚇
、騷擾、接觸、跟蹤之行為。如未能具保，則自民國一一一年九
月六日起延長羈押貳月。
    理    由
一、按羈押被告，偵查中不得逾2月，審判中不得逾3月。但有繼
    續羈押之必要者，得於期間未滿前，經法院依刑事訴訟法第
    101條或第101條之1之規定訊問被告後，以裁定延長之；延
    長羈押期間，審判中每次不得逾2月。刑事訴訟法第108條第
    1項、第5項分別定有明文。又按被告經法官訊問後，雖有第
    101條第1項或第101條之1第1項各款所定情形之一而無羈押
    之必要者，得逕命具保、責付或限制住居。另依本章（即刑
    事訴訟法第八章之一限制出境、出海）以外規定得命具保、
    責付或限制住居者，亦得命限制出境、出海，並準用第93條
    之2第2項及第93條之3至93條之5之規定；審判中限制出境、
    出海每次不得逾8月，犯最重本刑為有期徒刑10年以下之罪
    者，累計不得逾5年，其餘之罪累計不得逾10年。法院許可
    停止羈押時，經審酌人權保障及公共利益之均衡維護，認有
    必要者，得定相當期間，命被告應遵守下列事項：二、不得
    對被害人、證人、鑑定人、辦理本案偵查、審判之公務員或
    其配偶、直系血親、三親等內之旁系血親、二親等內之姻親
    、家長、家屬之身體或財產實施危害、恐嚇、騷擾、接觸、
    跟蹤之行為。刑事訴訟法第101條之2前段、第93條之6、93
    條之3第2項後段、第116條之2第1項第1款亦分別定有明文。
    再按所謂停止羈押，乃指羈押原因仍在，但無羈押之必要，
    而以具保、責付或限制住居為其替代手段，亦即羈押裁定之
    效力仍然存續，僅其執行予以停止。而對被告所執行之羈押
    ，其本質上係屬為保全被告，使刑事訴訟程序得以順利進行
    ，或為保全證據，或為擔保嗣後刑之執行程序，而對被告所
    實施剝奪其人身自由之強制處分，是被告有無羈押之必要，
    自應由法院依有無上述羈押之目的而為目的性裁量。另限制
    被告之住居，其目的在輔助具保、責付之效力，以保全審判
    之進行及刑罰之執行。是以對具保、責付並限制住居之被告
    ，有無繼續限制其住居之必要，當以此為考量。而限制出境
    、出海，依其性質，應為限制住居處分之一，法院是否限制
    被告出境，其審酌之情形亦同（最高法院91年度台抗字第46
    7號裁定意旨參照）。
二、經查：
　㈠被告丁○○、甲○○、乙○○3人因傷害等案件，經本案受命法官訊
    問後，認被告丁○○、乙○○2人涉犯刑法第321條第1項第3款之
    攜帶兇器竊盜、第150條第2項第1款之在公眾得出入之場所
    聚集三人攜帶兇器施強暴脅迫、第302條第3項、第1項之剝
    奪行動自由未遂、第305條之恐嚇危害安全、第277條第1項
    之傷害、第354條之毀損等罪嫌疑重大，被告甲○○涉犯刑法
    第150條第2項第1款之在公眾得出入之場所聚集三人攜帶兇
    器施強暴脅迫、第302條第3項、第1項之剝奪行動自由未遂
    、第305條之恐嚇危害安全、第277條第1項之傷害、第354條
    之毀損等罪嫌疑重大；又被告丁○○、乙○○2人有逃亡之事實
    ，復有事實足認被告3人有勾串共犯及證人、反覆實施刑法
    第302條之妨害自由及第304條之強制罪之虞，非予羈押，顯
    難進行審判程序及將來可能刑罰之執行程序之順利進行，且
    有羈押之必要，依刑事訴訟法第101條第1項第1款、第2款及
    同法第101之1條第1項第3、4款之規定，自民國111年6月6日
    處分羈押在案。
  ㈡茲因被告3人羈押之期間即將屆滿，經本院於111年8月11日訊
    問後，依被告3人之自白、證人即被害人丙○○、告訴人戊○○
    、證人張家源、郭哲佑、黃舜逸之證述、汽車出租單、失竊
    車牌翻拍照片、贓物認領保管單、汽車出租單、證人郭哲佑
    提供111年3月4日數名人員前來領回租賃車內遺留物品之照
    片、監視器影像翻拍照片、監視影像錄影光碟、告訴人車輛
    車損照片、告訴人傷勢照片、林新醫院診斷證明書、偵查報
    告、車號00-0000號車行紀錄（含臺中市、嘉義縣）、車行
    監視器影像翻拍照片、車號00-0000號車牌失竊報案資料、
    車號000-0000號車籍資料、警察現場查訪照片、監視器翻拍
    照片比對、門號0000000000號、0000000000號、0000000000
    號基本資料、網路歷程、被告丁○○手機內FACETIME暱稱「黑
    熊」頁面擷圖、被告乙○○手機內FACETIME帳號頁面擷圖、被
    告乙○○、丁○○搜索扣押筆錄、扣押物品目錄表等，認被告3
    人涉犯刑法第150條第2項第1款之在公眾得出入之場所聚集
    三人攜帶兇器施強暴脅迫、第302條第3項、第1項之剝奪行
    動自由未遂、第305條之恐嚇危害安全、第277條第1項之傷
    害、第354條之毀損等罪嫌疑均屬重大，另被告丁○○、乙○○2
    人另涉犯刑法第321條第1項第3款之攜帶兇器竊盜罪嫌疑重
    大，又被告丁○○、乙○○2人犯後均經拘提始到案，有逃亡之
    事實；另被告甲○○犯後否認到場，嗣坦承到場，並證述係與
    被告丁○○串證始為虛偽供述，已有勾串共犯之事實；參以，
    被告乙○○始終未供述「土豆」具體人別資料，例如：姓名、
    年籍、住居所或其他足資辨別之特徵，使偵查犯罪之公務員
    因而對之發動偵查，亦有事實足認被告乙○○有與「土豆」勾
    串之虞；佐以，被告丁○○、乙○○2 人均係貪圖不法報酬始為
    本案犯行，被告甲○○僅因被告丁○○邀約即為本案犯行，衡以
    ，告訴人與被告3人並無何糾紛存在，被告3人顯然係替他人
    處理事務，本案發生之原委尚有未明，而被告3人既極易因
    小利或友人邀約受人教唆犯案，在告訴人究與何人有糾紛，
    尚未明朗之之情形下，有事實足認被告3人有反覆實施同一
    犯罪之虞，故被告3人羈押之原因仍存在。惟本院前衡酌被
    告3人犯後已知坦承犯行，犯後態度尚可，歷此偵、審程序
    ，當知所警惕，則權衡國家司法權對犯罪之追訴處罰、保障
    社會安寧秩序、受處分人個人自由及家庭生活機能之圓滿等
    羈押之比例原則及必要性原則，認課以被告3人提出相當之
    保證金，同時予以限制住居、限制出境、出海，及命渠等遵
    守一定事項，應足以對被告3人形成拘束力及心理負擔，而
    得確保後續審判或執行程序之順利進行，及保障告訴人之身
    體、自由及財產法益，故認被告3人雖犯罪嫌疑重大，羈押
    之原因尚未消滅，然應無繼續羈押之必要；並衡酌被告3人
    之身分、家庭狀況及資力與本案犯罪情節等情，認保證金額
    分別以新臺幣（下同）3萬元、2萬元、3萬元為適當，爰分
    別命被告3人於提出3萬元、2萬元、3萬元之保證金後，准予
    停止羈押，並分別限制住居在嘉義縣○○鄉○○街00號、嘉義縣
    ○○鄉○○街00巷00號、嘉義市○區○○路000號6樓之2，及限制出
    境、出海8月。另為確實防止被告3人反覆實施同一犯罪，並
    保護本案告訴人之人身自由及財產安全，爰依刑事訴訟法第
    116條之2第1項第2款規定，併命被告3人於停止羈押期間，
    不得對告訴人之身體或財產實施危害、恐嚇、騷擾、接觸、
    跟蹤之行為。而在被告3人於羈押期間屆滿前，如未能分別
    提出如主文所示之保證金，本院認前述羈押原因依然存在，
    且有繼續羈押之必要，則應自111年9月6日起延長羈押期間2
    月。另倘被告3人於停止羈押後，有無故不遵期到庭、違反
    上揭應遵守事項，依刑事訴訟法第117條第1項第4款之規定
    ，得命再執行羈押，附此敘明。
三、爰依刑事訴訟法93條之3第2項後段、第93條之6、第108條第
    1項、第5項、第111條、第116條之2第1項第2款、第121條第
    1項，裁定如主文。
中　　華　　民　　國　　111 　年　　8 　　月　　26　　日
　　 　　　　刑事第八庭  審判長 法  官  高思大
　　　　　　　　　　　　　　　　法  官  王靖茹
　　　　　　　　　　　　　　　　法　官  陳鈴香
以上正本證明與原本無異。
如不服本裁定，應於收受送達後5日內向本院提出抗告狀。（應
附繕本）
　　　　　　　　　　　　　　　　書記官  林美萍
中　　華　　民　　國　　111 　年　　8 　　月　　26　　日